【裁判字號】    92,易,1374
【裁判日期】    920627
【裁判案由】    賭博等
【裁判全文】
臺灣高雄地方法院刑事判決              九十二年度易字第一三七四號
    公  訴  人  臺灣高雄地方法院檢察署檢察官
    被      告  乙○○
                甲○○
右列被告等因睹博案件，經檢察官提起公訴 (九十二年度偵字第四五三一號、第六三
六五號），本院判決如左：
    主  文
甲○○共同以賭博為常業，處有期徒刑月，如易科罰金以佰元折算壹日，緩刑貳
年。
乙○○共同以賭博為常業，處有期徒刑肆月，如易科罰金以佰元折算壹日，緩刑貳
年。
扣案之電動賭博機具「龍豪（麻將）」機壹台（含ＩＣ板壹塊）、「龍鳳（小瑪莉）
」機壹台（含ＩＣ板壹塊），及機具內之賭資新台幣壹仟玖佰伍拾元，均沒收。
    事  實
一、甲○○（有強盜、妨害風化等前科，前於八十三年間因犯妨害風化，湮滅証據等
    罪，經法院定應執行刑判處有期徒刑一年，於八十四年二月九日刑期起算，指揮
    書執行完畢日期八十五年二月八日，未構成累犯）係址設高雄市鹽埕區○○○路
    三一二號「店小二廣式燒臘店」負責人，渠與乙○○均應知未經依電子遊戲場業
    管理條例辦理營利事業登記証者，不得經營電子遊戲場業，詎僅因乙○○當時無
    工作，甲○○、乙○○二人竟基於常業賭博及非法經營電子遊戲場業之共同犯意
    聯絡，約定由乙○○將其所有之賭博性電動玩具機「龍豪（麻將）機」一台寄
    ，連同柯招與自友人處受贈而自有之賭博性電動玩具機「龍鳳（小瑪莉）機」一
    台，於九十二年一月三十日十四時許起，未經向主管機關高雄市政府建設局申請
    設立登記，即擅自共同在甲○○所經營之上開「店小二燒臘店」之公眾得出入之
    場所內，擺設上開賭博電動玩具機具二台，共同與不特定之賭客對賭財物。其賭
    博方法係由賭客將新台幣（下同）十元硬幣投入機具內開分，下注猜押機具設定
    之各式圖案，如押中可依機具內電腦程式設定之賠率賠付若干倍數之分數，賭客
    可累計積分，以一比一比率兌換現金，如未押中所下注之分數（即同額賭金）即
    由機具吃入，藉此射倖方式與不特定賭客賭博財物，乙○○、甲○○並約定關於
    謝某所寄放之該「麻將」機具內賭資，由乙○○與甲○○以「七三分帳」方式朋
    分並藉此牟利維生以之為常業，並共同非法經營電子遊戲場業。嗣於同年二月十
    八日十四時三十分許，在上址場所為警查獲，並當場扣得上開賭博性電動機具「
    龍鳳（小瑪莉）機」、「龍豪（麻將）機」各乙台（含Ｉ．Ｃ板二塊），及機具
    內之賭資（硬幣）一千九百五十元，循線偵悉上情。
二、案經高雄市政府警察局鹽埕分局移送台灣高雄地方法院檢察署檢察官偵查起訴。
    理  由
一、訊據被告甲○○坦承有在上址公眾得出入之「店小二燒臘店」內，未經申請營利
    事業登記，擅自擺設電子遊戲機兼賭博性電動機具「龍豪（麻將）機」、「龍鳳
    （小瑪莉）機」各乙台，及與不特定賭客對賭財物之犯罪事實不諱，惟仍否認有
    常業賭博犯行；訊據被告乙○○則矢口否認右揭犯行。被告甲○○辯稱：伊經營
    燒臘店有正職，非與乙○○有恃賭為生之犯意聯絡云云；被告乙○○則辯稱：扣
    案之「龍鳳（小瑪莉）機」非伊所有，至於「龍豪（麻將）機」係以中古電腦改
    裝，寄在甲○○經營之燒臘店，非供賭博所用，伊亦未分帳得款等云云。經查
    ：
（一）右開事實業據被告甲○○自承有在上址「店小二燒臘店」營業場所內，擺設扣
      案所示之電動玩具機具二台，供不特定客人或店內員工打玩賭博財物等語，及
      被告乙○○亦自承有寄放系爭「龍豪（麻將）機」一台，約定與甲○○「七三
      分帳」等事實不諱；又查經警查獲時，扣案上開電動遊戲機具二台均擺設在營
      業大廳，均有插電可供營業使用，具機具均設有「投幣口」、「退幣口」等裝
      置，並機具內又扣得現金（硬幣）一千九百五十元等情，復有高雄市政府警察
      局鹽埕分局「營業場所現場檢查紀錄表」、「扣押物品目錄表」及現場蒐証照
      片四張各附卷足佐。洵見被告甲○○、乙○○確有在上址「店小二燒臘店」營
      業店面之公眾得出入場所，擺設電動賭博機具，供不特定客人投幣賭博財物之
      事實應可肯認。被告乙○○辯稱其所寄放之該「龍豪（麻將）機」不是供賭博
      所用云云，洵屬卸責之詞不足採信。
（二）次查，被告甲○○所經營之上址燒店，並未經向高雄市政府建設局申請許可經
      營電子遊戲機業務，此據被告供明在卷，被告等卻違法擺設同具電子遊戲機性
      質之扣案機台，非法經營電子遊戲場業管理條例第十五條規定，同可肯認。
（三）再者，被告乙○○自承渠當時（九十二年一、二月間）無正職，經濟拮據，故
      而聽信友人慫恿，冀藉擺設上述賭博機具「龍鳳（麻將）機」以營利，並約定
      與店方即甲○○「七三分帳」，核與共同被告甲○○供述相符，被告乙○○顯
      有藉此牟利維生之犯意甚顯。被告甲○○明知其情，同意受寄機，並約定分
      帳營利，同有常業賭博之犯意聯絡及行行為分擔，亦可肯認。
（四）此外本件復有扣案之電動賭博機機具二台（各含ＩＣ板一塊）及機具內之賭資
      一千九百五十元可佐。
  綜上，本件事証已經明確，被告二人之犯行均堪認定。
二、查被告甲○○、乙○○共同利用公眾得出入之店面，擺設電動賭博機具供人賭博
    財物，並藉以營利、維生，自係以賭博為常業。核被告甲○○、乙○○所為均違
    反電子遊戲場業管理條例第十五條規定，應依同條第二十二條罪名論處；又被告
    人另均犯刑法第二百六十七條常業賭博罪。被告二人對上開各犯行，均有犯意聯
    絡級及行為分擔，俱為共同正犯。又被告二人所犯上開二罪間，有方法結果之牽
    連關，應依刑法第五十五條牽連犯之規定從一重之常業賭博罪處斷。再被告雖在
    公眾得出入之場所遂行賭博行為，並以之為常業，但普通賭博行為應為常業犯罪
    吸收，不另論刑法第二百六十六條第一項前段之普通賭博罪，附予敘明。爰審酌
    被告二人之品性、經歷、犯罪動機、行為之手段、渠等所擺設之機具僅二台，時
    間亦不長，犯罪情節非重，及被告乙○○寄賭博於前，飾詞卸責於後，可責性
    較高等一切情狀，爰就被告等之犯罪情狀各量處如主文所示之刑，並均諭知如易
    科罰金之折算標準。再被告甲○○雖前在民國七十八年間有犯罪紀錄，但最近五
    年內無再有受有期徒刑以上之刑之宣告：被告乙○○則未曾有犯罪紀錄，被告等
    此次因貪圖利益而偶發失慮觸法，犯罪情節非重，事後尚能坦承部分犯行，有悔
    悟之心，被告二人經此偵審科刑程序當知警惕，均信無再犯之虞，均併宣告緩刑
    二年以啟自新。
三、至扣案之賭博性電動玩具機「龍豪（麻將）機」及「龍鳳（小瑪莉）機」各一
    （均含ＩＣ板一塊）及機具內之賭資一千九百五十元，均依刑法第二百六十六條
    第二項宣告沒收。
據上論斷，應依刑事訴訟法第二百九十九條第一項前段、電子遊戲場業管理條例第十
五條、第二十二條、刑法第十一條前段、第二十八條。第二百六十七條、第五十五條
後段、第二百六十六條第二項、第四十一條第一項前段、第七十四條第一款、第二款
、罰金罰鍰提高標準條例第一條前段、第二條，判決如主文。
本案經檢察官葉芳秀、呂幸玲到庭執行職務。
中    華    民    國    九十二    年       六       月        二十七    日
                                  臺灣高雄地方法院刑事第五庭
                                      法  官  朱  盈  吉
右正本證明與原本無異。
如不服本判決，應於判決送達後十日內，向本院提出上訴狀。
                                      書記官  吳  金  霞
中    華    民    國    九十二    年       七       月          四      日


司法院資訊處製作；財團法人民間司法改革基金會備份。
